【裁判字號】    97,上易,733
【裁判日期】    970527
【裁判案由】    傷害等
【裁判全文】
臺灣高等法院刑事判決                 97年度上易字第733號
上  訴  人  臺灣士林地方法院檢察署檢察官
上  訴  人
即  被  告  丙○○
被      告  乙○○
            丁○○
上列上訴人因被告等傷害等案件，不服臺灣士林地方法院96年度
易字第1248、1565號，中華民國96年11月30日第一審判決（起訴
案號：臺灣士林地方法院檢察署95年度偵字第 10931號、追加起
訴案號：同署96年度偵續字第 189號），提起上訴，本院判決如
下：
    主  文
上訴駁回。
    事實及理由
一、本案經本院審理結果，認第一審以上訴人即被告丙○○犯刑
    法第277條第1項之傷害罪，判處有期徒刑 2月，減為有期徒
    刑1月，並諭知如易科罰金，均以新台幣1,000元折算 1日之
    折算標準，另被告丙○○被訴公然侮辱罪部分及被告乙○○
    、丁○○部分均無罪，經核其認事用法及量刑（有罪部分）
    均無不當，應予維持，並引用第一審判決書記載之事實、證
    據及理由（如附件）。
二、檢察官上訴意旨略以：原審以證人方美琪之證詞先後不一，
    且其係甲○○之配偶，其證詞難免偏頗，尚難作為不利被告
    丙○○、乙○○、丁○○之認定，然證人黃嘉慧、陳佳琪則
    係被告丙○○、乙○○、丁○○之友人，何以法院就其 2人
    有利被告之證言，即未認其有避重就輕之嫌，原判決難認妥
    適云云。惟查採證認事乃法院之職權，茲原審認證人方美琪
    之證詞先後不一，且其係甲○○之配偶，其證詞難免偏頗，
    尚難作為不利被告丙○○、乙○○、丁○○之認定，而證人
    黃嘉慧、陳佳琪則係被告丙○○、乙○○、丁○○之友人，
    證人黃嘉慧於原審經具結後之證言核與目擊證人陳佳琪於偵
    查中證述之情節相符合而予採信，其採證尚稱妥適。檢察官
    上訴指摘原審採證不當，為無理由，應予駁回。
三、被告丙○○上訴意旨略以：我是被打的，沒有打人云云。然
    查甲○○所以與丙○○發生衝突，肇因於丙○○紅線停車阻
    礙甲○○通行而發生爭執，進而互毆，此業據告訴人甲○○
    於原審指述甚詳，核與目擊證人陳佳琪於偵查中（見95年度
    偵字第10931號卷第78頁及96年度偵續字第189號卷第23頁）
    及證人黃嘉慧於審理中（見96年度易字第1565號原審卷96年
    11月16日審判筆錄第4、5頁）結證證述之情節相符合。又告
    訴人甲○○（原名王彥棻）被毆受傷，復有臺北市立聯合醫
    院甲種診斷書1份及受傷照片6張在卷可資佐證（見95年度偵
    字第10931號卷第19、30頁 ），觀其受傷多處，且除擦傷外
    並有多處紅腫及浮腫之傷勢，應係遭被告丙○○毆打所傷，
    被告丙○○上訴空言否認打人，為無理由，亦應駁回。
四、據上論斷，應依刑事訴訟法第373條、第368條，判決如主文
    。
本案經檢察官侯寬仁到庭執行職務。
中    華    民    國    97    年    5     月    27    日
                  刑事第五庭審判長法  官  吳  敦
                                  法  官  張傳栗
                                  法  官  陳春秋
以上正本證明與原本無異。
不得上訴。
                                  書記官  李家敏
中    華    民    國    97    年    5     月    28    日
附錄：本案論罪科刑法條全文
中華民國刑法第277條第1項（普通傷害罪）
傷害人之身體或健康者，處3年以下有期徒刑、拘役或1千元以下
罰金。


司法院資訊處製作；財團法人民間司法改革基金會備份。
